# 求助陈版主，领料出库后形成样品是否可以冲销

提问人：芒果 爱 学 习 时间：2022-06-13 16:28:08
陈版主好，
我司现在有一种研发流程，先为项目领料出库，在财务上会先进借：研发费用-物料消耗，贷：原材料；然后后面随着研发开展为这个项目做出了样机可以销售，所以会为样机入库，是否可以入库同时增加库存商品

回答人：chenyiwei
在解释 15 号生效后，对于企业内部研发项目最终形成可对外销售的样机，可以这样处理。